Inventaris van het archief van de Krijgsraad te ''s-Gravenhage vóór 1813
Nationaal Archief, Den Haag
- Stukken betreffende de zittingen verband houdende bij de Krijgsraad te 's-Gravenhage, 1790-1811, I; 41 dozen
  - Stukken betreffende de zittingen verband houdende bij de Krijgsraad te 's-Gravenhage, 1801; 16
    Strafzaak tegen W. v.d. Meer, veroordeeld wegens desertie, vonnisdag 3 november 1801
    Strafzaak tegen G. Kurmer, veroordeeld wegens desertie, vonnisdag 23 november 1801
    Strafzaak tegen J. Tallard, veroordeeld wegens desertie, vonnisdag 23 november 1801
    Strafzaak tegen C. Reiter, veroordeeld wegens desertie, vonnisdag 28 december 1801
    Strafzaak tegen J. Morgendaal, veroordeeld wegens desertie, vonnisdag 30 december 1801
    Diverse stukken. 1801
  - Stukken betreffende de zittingen verband houdende bij de Krijgsraad te 's-Gravenhage, 1801; 17
    Strafzaak tegen J. Mondriaan, veroordeeld wegens desertie, vonnisdag 3 februari 1801
    Strafzaak tegen A. Kraanenbroek, veroordeeld wegens poging bij een ander bataljon te engageren zonder behoorlijk paspoort, vonnisdag 11 februari 1801
    Strafzaak tegen P. Bekkens, veroordeeld wegens desertie, vonnisdag 8 april 1801
    Strafzaak tegen A. van Castel, veroordeeld wegens Vandalisme, vonnisdag 10 april 1801
    Strafzaak tegen J.U. Matthijer, veroordeeld wegens Vandalisme, vonnisdag 10 april 1801
    Strafzaak tegen J.D. Musquetier, veroordeeld wegens Vandalisme, vonnisdag 10 april 1801
    Strafzaak tegen H. van Castel, veroordeeld wegens Vandalisme, vonnisdag 10 april 1801
    Strafzaak tegen J. Bergens, veroordeeld wegens desertie, vonnisdag 18 april 1801
    Strafzaak tegen J.G. Herbel, veroordeeld wegens desertie, vonnisdag 4 september 1801
    Strafzaak tegen A. Visser, veroordeeld wegens desertie, vonnisdag 4 september 1801
    Strafzaak tegen J.G. Schenk, veroordeeld wegens desertie, vonnisdag 4 september 1801
    Strafzaak tegen D. Bodt, veroordeeld wegens desertie, vonnisdag 16 september 1801
    Strafzaak tegen G. Muller, veroordeeld wegens subordinatie, vonnisdag 16 september 1801
    Strafzaak tegen W.C. van Hoff, veroordeeld wegens desertie, vonnisdag 23 september 1801
    Strafzaak tegen C. Gerritsen, veroordeeld wegens desertie, vonnisdag 28 september 1801
  - Stukken betreffende de zittingen verband houdende bij de Krijgsraad te 's-Gravenhage, 1801; 18
    Strafzaak tegen J. Emmery, veroordeeld wegens desertie, vonnisdag 14 januari 1801
    Strafzaak tegen D. van Lerven, veroordeeld wegens desertie, vonnisdag 19 januari 1801
    Strafzaak tegen J. Toekerda, veroordeeld wegens zonder verlof verlof vertrokken uit zijn bataljon, vonnisdag 3 maart 1801
    Strafzaak tegen W. Mulders, veroordeeld wegens desertie, vonnisdag 3 maart 1801
    Strafzaak tegen C.F. Rachlicht, veroordeeld wegens desertie, vonnisdag 5 maart 1801
    Strafzaak tegen P. Bousema, veroordeeld wegens desertie, vonnisdag 10 maart 1801
    Strafzaak tegen W. Spijk de Laurier, veroordeeld wegens desertie, vonnisdag 13 maart 1801
    Strafzaak tegen M. Trijman, veroordeeld wegens desertie, vonnisdag 23 augustus 1801
    Strafzaak tegen J. Keijl, veroordeeld wegens desertie, vonnisdag 27 augustus 1801
    Strafzaak tegen J.C. Wensel, veroordeeld wegens desertie, vonnisdag 27 augustus 1801
    Strafzaak tegen J.A. Wolf, veroordeeld wegens ongeregeldheden op straat, vonnisdag 24 december 1801
  - Stukken betreffende de zittingen verband houdende bij de Krijgsraad te 's-Gravenhage, 1802; 19
    Strafzaak tegen G.N. de Meuijdt, veroordeeld wegens desertie, vonnisdag 4 januari 1802
    Strafzaak tegen L. Bescloux, veroordeeld wegens desertie, vonnisdag 9 maart 1802
    Strafzaak tegen C. v.d. Vaart, veroordeeld wegens desertie, vonnisdag 25 maart 1802
    Strafzaak tegen J. Prijs, veroordeeld wegens desertie, vonnisdag 25 maart 1802
    Strafzaak tegen C. v.d. Vaart, veroordeeld wegens desertie, vonnisdag 29 april 1802
    Strafzaak tegen J. Zwemmers, veroordeeld wegens desertie, vonnisdag 11 mei 1802
    Strafzaak tegen J. Klavant, veroordeeld wegens desertie, vonnisdag 29 mei 1802
    Strafzaak tegen M. van Gerven, veroordeeld wegens Diefstal, vonnisdag 8 juni 1802
    Strafzaak tegen L. Marie le Bron, veroordeeld wegens mishandeling, vonnisdag 24 juni 1802
    Strafzaak tegen C. van Wijck, veroordeeld wegens desertie, vonnisdag 24 juni 1802
    Strafzaak tegen C. Cornellisen, veroordeeld wegens desertie, vonnisdag 21 juli 1802
    Strafzaak tegen J. Proemer, veroordeeld wegens desertie, vonnisdag 30 juli 1802
    Strafzaak tegen G. Reuvers, veroordeeld wegens desertie, vonnisdag 30 juli 1802
    Strafzaak tegen L. Schehl, veroordeeld wegens desertie, vonnisdag 5 augustus 1802
    Strafzaak tegen F. Lorentz, veroordeeld wegens desertie, vonnisdag 29 december 1802
    Diverse stukken 1802
  - Stukken betreffende de zittingen verband houdende bij de Krijgsraad te 's-Gravenhage, 1803; 20
    Strafzaak tegen J. Volcher, veroordeeld wegens desertie en diefstal, vonnisdag 25 juni 1802
    Strafzaak tegen H.P. Haselhoff, veroordeeld wegens onbeschaamheid aan iemand binnen het deszelves huis aan te doen, vonnisdag 16 februari 1803
    Strafzaak tegen W. Heijgen, veroordeeld wegens desertie, vonnisdag 9 mei 1803
    Strafzaak tegen J. Kuijpers, veroordeeld wegens desertie, vonnisdag 12 mei 1803
    Strafzaak tegen W. Westhoff, veroordeeld wegens desertie, vonnisdag 28 mei 1803
    Strafzaak tegen P. Capeijn, veroordeeld wegens desertie, vonnisdag 2 juni 1803
    Strafzaak tegen J. van Pijlen, veroordeeld wegens diefstal, vonnisdag 2 juni 1803
    Strafzaak tegen Emmes, veroordeeld wegens desertie, vonnisdag 8 juni 1803
    Strafzaak tegen J. v.d. Klooster, (vonnis ingetrokken), vonnisdag 9 juni 1803
    Strafzaak tegen H. Meeuwis, veroordeeld wegens desertie, vonnisdag 11 juni 1803
    Strafzaak tegen J.H. Koch, veroordeeld wegens zijn plichten in voorgenoemde kwaliteit in vele opzichten niet heeft betracht, vonnisdag 16 juni 1803
    Strafzaak tegen J. Wieno, veroordeeld wegens desertie, vonnisdag 29 juni 1803
    Strafzaak tegen F. Hubertus, veroordeeld wegens desertie, vonnisdag 15 augustus 1803
    Strafzaak tegen J. Adelaar, veroordeeld wegens desertie, vonnisdag 15 augustus 1803
    Strafzaak tegen C. Grenaatappel, veroordeeld wegens desertie, vonnisdag 15 augustus 1803
    Strafzaak tegen J. Hendricus, veroordeeld wegens desertie, vonnisdag 15 augustus 1803
    Strafzaak tegen H. Keurvorst, veroordeeld wegens desertie, vonnisdag 15 augustus 1803
    Strafzaak tegen J. Briel, veroordeeld wegens desertie, vonnisdag 15 augustus 1803
    Strafzaak tegen R. Esveld, veroordeeld wegens desertie, vonnisdag 22 september 1803
    Strafzaak tegen L. la Croix, veroordeeld wegens desertie, vonnisdag 1 oktober 1803
    Strafzaak tegen A. Reijsenaer, veroordeeld wegens desertie, vonnisdag 28 december 1803
    Strafzaak tegen D. Ransdorp, veroordeeld wegens desertie, vonnisdag 14 februari 1804
    Strafzaak tegen J. Ruitenbeek, veroordeeld wegens desertie, vonnisdag 16 februari 1804
    Strafzaak tegen I. Cadec, veroordeeld wegens desertie, vonnisdag 17 februari 1804
    Strafzaak tegen J. v.d. Post, veroordeeld wegens desertie, vonnisdag 25 februari 1804
    Strafzaak tegen C. v.d. Voort, veroordeeld wegens diefstal, vonnisdag 17 maart 1804
    Strafzaak tegen J. van Grootveld, veroordeeld wegens desertie, vonnisdag 31 mei 1804
    Diverse stukken. 1803
  - Stukken betreffende de zittingen verband houdende bij de Krijgsraad te 's-Gravenhage, 1804; 21
    Strafzaak tegen J. van Bergen, veroordeeld wegens het opmaken van een lastgeving op onvoorzichtige handelwijze, vonnisdag 28 mei 1804
    Strafzaak tegen G. Reijnders, veroordeeld wegens het verhinderen van een gearresteerde deserteur, vonnisdag 12 juni 1804
    Strafzaak tegen J. Gordon, veroordeeld wegens valse beschuldigingen, vonnisdag 23 juni 1804
    Strafzaak tegen S. Kouwenberg, veroordeeld wegens achter blijven zonder verlof, vonnisdag 13 juli 1804
    Strafzaak tegen H. Ruijpers, veroordeeld wegens desertie, vonnisdag 26 juli 1804
    Strafzaak tegen M. Stempfoxt, veroordeeld wegens desertie, vonnisdag 22 augustus 1804
    Strafzaak tegen B. Wikholtz, veroordeeld wegens desertie, vonnisdag 3 september 1804
    Strafzaak tegen P. Marthijer, veroordeeld wegens desertie, vonnisdag 5 september 1804
    Strafzaak tegen J. Roelands, veroordeeld wegens desertie, vonnisdag 1 november 1804
    Strafzaak tegen J.A. van Rhijn, veroordeeld wegens desertie, vonnisdag 15 november 1804
    Strafzaak tegen J. ter Heiden, veroordeeld wegens desertie, vonnisdag 20 november 1804
    Strafzaak tegen D. Slegtenhorst, veroordeeld wegens desertie, vonnisdag 22 november 1804
    Strafzaak tegen J. Berg, veroordeeld wegens desertie, vonnisdag 23 november 1804
    Strafzaak tegen N. Nagtegaal, veroordeeld wegens desertie, vonnisdag 14 december 1804
    Diverse stukken. 1804
  - Stukken betreffende de zittingen verband houdende bij de Krijgsraad te 's-Gravenhage, 1804; 22
    Strafzaak tegen G. van den Enden, veroordeeld wegens desertie, vonnisdag 23 mei 1804
    Strafzaak tegen G. Hubli, veroordeeld wegens desertie, vonnisdag 23 mei 1804
    Strafzaak tegen J. Vink, veroordeeld wegens desertie, vonnisdag 23 mei 1804
    Strafzaak tegen J. Schute, veroordeeld wegens desertie, vonnisdag 25 mei 1804
    Strafzaak tegen N. Dering, veroordeeld wegens het verkopen van montering stukken en aan het zonder verlof uit zijn cantonnement te Scheveningen, vonnisdag 13 juni 1804
    Strafzaak tegen A. de Vree, veroordeeld wegens desertie, vonnisdag 15 juni 1804
    Strafzaak tegen A. Kuijpers, veroordeeld wegens desertie, vonnisdag 23 juni 1804
    Strafzaak tegen J.C. Fischer, veroordeeld wegens desertie, vonnisdag 23 juni 1804
    Strafzaak tegen A. van Dieren, veroordeeld wegens desertie, vonnisdag 12 juli 1804
  - Stukken betreffende de zittingen verband houdende bij de Krijgsraad te 's-Gravenhage, 1805; 23
    Strafzaak tegen J. IJsselenberg, veroordeeld wegens desertie, vonnisdag 23 januari 1805
    Strafzaak tegen G. Doesburg, veroordeeld wegens desertie, vonnisdag 22 januari 1805
    Strafzaak tegen C.C. Jongheim, veroordeeld wegens desertie, vonnisdag 29 april 1805
    Strafzaak tegen J. Baron, veroordeeld wegens desertie, vonnisdag 2 mei 1805
    Strafzaak tegen F. Hakkert, veroordeeld wegens desertie, vonnisdag 11 mei 1805
    Strafzaak tegen M. Koch, veroordeeld wegens desertie, vonnisdag 26 juni 1805
    Strafzaak tegen J. Kors, veroordeeld wegens desertie, vonnisdag 29 juni 1805
    Strafzaak tegen A. Hinkelhof, veroordeeld wegens diefstal, vonnisdag 8 juli 1805
    Strafzaak tegen J. Goedel, veroordeeld wegens dood door schuld, vonnisdag 25 juli 1805
    Strafzaak tegen E. de Graat, veroordeeld wegens vechtpartij de dood tengevolge, vonnisdag 5 augustus 1805
    Strafzaak tegen D. de Vries, veroordeeld wegens desertie, vonnisdag 18 september 1805
    Strafzaak tegen M. Hartog, veroordeeld wegens desertie, vonnisdag 5 oktober 1805
    Strafzaak tegen C. de Neef, veroordeeld wegens desertie, vonnisdag 23 oktober 1805
    Strafzaak tegen J.P. Jonkers, veroordeeld wegens desertie, vonnisdag 26 oktober 1805
    Strafzaak tegen D. de Man, (vonnis ingetrokken), vonnisdag 16 november 1805
    Strafzaak tegen G.F. Offerman, veroordeeld wegens desertie, vonnisdag 28 november 1805
    Strafzaak tegen D. de Man, veroordeeld wegens desertie, vonnisdag 18 december 1805
    Strafzaak tegen M. v.d. Meer, veroordeeld wegens desertie, vonnisdag 17 december 1805
    Strafzaak tegen M. Stolk, veroordeeld wegens desertie, vonnisdag 27 juli 1805
    Diverse stukken. 1805
  - Stukken betreffende de zittingen verband houdende bij de Krijgsraad te 's-Gravenhage, 1806; 24
    Strafzaak tegen W. van Zeeland, veroordeeld wegens desertie, vonnisdag 11 maart 1807
    Strafzaak tegen H. van Linschoten, veroordeeld wegens desertie, vonnisdag 24 april 1806
    Strafzaak tegen J. Sloot, veroordeeld wegens desertie, vonnisdag 25 april 1806
    Strafzaak tegen J. Jansen, veroordeeld wegens desertie, vonnisdag 25 april 1806
    Strafzaak tegen E. Wouters, veroordeeld wegens desertie, vonnisdag 29 mei 1806
    Strafzaak tegen C. Schoenmaker, veroordeeld wegens desertie, vonnisdag 29 mei 1806
    Strafzaak tegen J. de Graaf, veroordeeld wegens desertie, vonnisdag 30 mei 1806
    Strafzaak tegen C. van Helten, veroordeeld wegens desertie, vonnisdag 27 mei 1806
    Strafzaak tegen D. Lekkerkerk, veroordeeld wegens desertie, vonnisdag 30 mei 1806
    Strafzaak tegen G. Paf, veroordeeld wegens desertie, vonnisdag 30 mei 1806
    Strafzaak tegen F. Wilhunner, veroordeeld wegens desertie, vonnisdag 31 mei 1806
    Strafzaak tegen A. van Lieshout, veroordeeld wegens desertie, vonnisdag 31 mei 1806
    Strafzaak tegen H. Loof, veroordeeld wegens desertie, vonnisdag 31 mei 1806
    Strafzaak tegen A. Beerends, veroordeeld wegens desertie, vonnisdag 2 juni 1806
    Strafzaak tegen A. Verkouw, veroordeeld wegens desertie, vonnisdag 2 juni 1806
    Strafzaak tegen W. Putkamer, veroordeeld wegens desertie, vonnisdag 2 juni 1806
    Strafzaak tegen G. Gerard, veroordeeld wegens valse getuigen, vonnisdag 30 juni 1806
    Strafzaak tegen H. Brinkman, veroordeeld wegens diefstal, vonnisdag 9 oktober 1806
    Strafzaak tegen J. Bossen, veroordeeld wegens desertie, vonnisdag 31 oktober 1806
    Strafzaak tegen H. Boekamp, veroordeeld wegens desertie, vonnisdag 5 november 1806
    Strafzaak tegen H. Kampers, veroordeeld wegens diefstal, vonnisdag 9 november 1806
    Strafzaak tegen G.N. de Muijdt, veroordeeld wegens desertie, vonnisdag 13 november 1806
    Strafzaak tegen C. Koppen, veroordeeld wegens desertie, vonnisdag 15 november 1806
    Strafzaak tegen J. Koster, veroordeeld wegens desertie, vonnisdag 25 november 1806
    Strafzaak tegen P.F. Bogaerts, veroordeeld wegens desertie, vonnisdag 24 december 1806
    Strafzaak tegen W. Mulders, veroordeeld wegens desertie, vonnisdag 27 december 1806
    Strafzaak tegen B. IJsman, veroordeeld wegens desertie, vonnisdag 27 december 1806
    Strafzaak tegen H. Winkelhuijsen, veroordeeld wegens desertie, vonnisdag 30 december 1806
    Diverse stukken. 1806
  - Stukken betreffende de zittingen verband houdende bij de Krijgsraad te 's-Gravenhage, 1807; 25
    Strafzaak tegen H. van Zalm, veroordeeld wegens het helpen van iemand te deserteren, vonnisdag 28 februari 1807
    Strafzaak tegen H. Muller, veroordeeld wegens desertie, vonnisdag 11 maart 1807
    Strafzaak tegen A. v.d. Roest, veroordeeld wegens diefstal, vonnisdag 11 maart 1807
    Strafzaak tegen D. Jannes, veroordeeld wegens desertie, vonnisdag 11 maart 1807
    Strafzaak tegen L. Hagemeister, veroordeeld wegens desertie, vonnisdag 11 maart 1807
    Strafzaak tegen J. Eizelenberg, veroordeeld wegens desertie, vonnisdag 11 maart 1807
    Strafzaak tegen J. Matthias, veroordeeld wegens desertie, vonnisdag 11 maart 1807
    Strafzaak tegen F.J. Kock, veroordeeld wegens desertie, vonnisdag 19 maart 1807
    Strafzaak tegen L. Even, veroordeeld wegens desertie, vonnisdag 5 mei 1807
    Strafzaak tegen T. Arens, veroordeeld wegens aangrijpen en kwetzen van zijner offieren, vonnisdag 6 juli 1806
    Strafzaak tegen J. Maasen, veroordeeld wegens desertie, vonnisdag 9 juli 1807
    Strafzaak tegen H. Hetten, veroordeeld wegens diefstal, vonnisdag 11 juli 1807
    Strafzaak tegen H. van Schaik, veroordeeld wegens diefstal, vonnisdag 20 juli 1807
    Strafzaak tegen G. Siegon, veroordeeld wegens desertie, vonnisdag 29 juli 1807
    Strafzaak tegen J. Bleeker, veroordeeld wegens desertie, vonnisdag 23 augustus 1807
    Strafzaak tegen P. Visser, veroordeeld wegens desertie, vonnisdag 11 september 1807
    Strafzaak tegen C. Klein, veroordeeld wegens diefstal, vonnisdag 12 september 1807
    Strafzaak tegen J. Difillee, veroordeeld wegens dienst weigering, vonnisdag 23 september 1807
    Strafzaak tegen J. Brauwrou, veroordeeld wegens diefstal, vonnisdag 6 november 1807
    Strafzaak tegen A. Tijsen, veroordeeld wegens desertie, vonnisdag 3 december 1807
    Strafzaak tegen G.H. Senterop, veroordeeld wegens desertie, vonnisdag 4 december 1807
    Strafzaak tegen S. Bronk, veroordeeld wegens diefstal, vonnisdag 12 juli 1807
    Strafzaak tegen H. Gerley, veroordeeld wegens het bedreigen tegen zijne officieren, vonnisdag 16 december 1807
    Strafzaak tegen J.B. Telleman, veroordeeld wegens valse aangifte, vonnisdag 30 december 1807
    Strafzaak tegen C. Weber, veroordeeld wegens valse aangifte, vonnisdag 30 december 1807
    Strafzaak tegen L. Claassens, veroordeeld wegens valse aangifte, vonnisdag 30 december 1807
    Strafzaak tegen B. Brauwer, veroordeeld wegens desertie, vonnisdag 9 januari 1808
    Strafzaak tegen M. van Gembert, veroordeeld wegens desertie, vonnisdag 9 januari 1808
    Strafzaak tegen A. v.d. Berg, veroordeeld wegens desertie, vonnisdag 22 januari 1808
  - Stukken betreffende de zittingen verband houdende bij de Krijgsraad te 's-Gravenhage, 1807; 26
    Strafzaak tegen M. van Santen, veroordeeld wegens desertie, vonnisdag 7 januari 1807
    Strafzaak tegen H. de Winter, veroordeeld wegens diefstal, vonnisdag 23 januari 1807
    Strafzaak tegen C. Wittersteijn, (vonnis ingetrokken wegens onvoldoende bewijs), vonnisdag 23 januari 1807
    Strafzaak tegen J. Galjee, veroordeeld wegens desertie, vonnisdag 25 januari 1807
    Strafzaak tegen J. Berkenbosch, veroordeeld wegens desertie, vonnisdag 27 januari 1807
    Strafzaak tegen G. Vopel, veroordeeld wegens desertie, vonnisdag 31 januari 1807
    Strafzaak tegen J. Dietz, veroordeeld wegens desertie, vonnisdag 31 januari 1807
    Strafzaak tegen A. Staatsvoort, veroordeeld wegens het brengen van valse en onware klachten tegen zijne supperieuren, vonnisdag 31 januari 1807
    Strafzaak tegen J. Leenders, veroordeeld wegens diefstal, vonnisdag 6 juli 1807
    Strafzaak tegen W. Lemmers, veroordeeld wegens desertie, vonnisdag 9 juli 1807
    Strafzaak tegen L. Camp, veroordeeld wegens desertie, vonnisdag 18 juli 1807
    Strafzaak tegen C. Arends, veroordeeld wegens het dreigen en schelden aan zijne onder officieren, vonnisdag 13 augustus 1807
    Strafzaak tegen J. Flink, veroordeeld wegens desertie, vonnisdag 19 augustus 1807
    Strafzaak tegen G. de Waal, veroordeeld wegens desertie, vonnisdag 19 augustus 1807
    Strafzaak tegen J.L. de Hameren, veroordeeld wegens desertie, vonnisdag 13 oktober 1807
    Strafzaak tegen F. Wante, veroordeeld wegens desertie, vonnisdag 16 december 1807
    Strafzaak tegen A. Flaman, veroordeeld wegens desertie, vonnisdag 11 maart 1807
    Strafzaak tegen H. Schmidt, veroordeeld wegens desertie, vonnisdag 20 maart 1807
    Strafzaak tegen P. de Ridder, veroordeeld wegens desertie, vonnisdag 26 maart 1807
    Strafzaak tegen C. Taalman, veroordeeld wegens valsheid in geschrifte en diefstal, vonnisdag 31 maart 1808
    Diverse stukken. 1807
  - Stukken betreffende de zittingen verband houdende bij de Krijgsraad te 's-Gravenhage, 1806; 27
    Strafzaak tegen B. van Jaarveld, veroordeeld wegens desertie, vonnisdag 7 januari 1806
    Strafzaak tegen L.C. Groencrumbach, veroordeeld wegens desertie, vonnisdag 10 januari 1806
    Strafzaak tegen J.C. Grim, veroordeeld wegens desertie, vonnisdag 11 januari 1806
    Strafzaak tegen F. Valk, veroordeeld wegens desertie, vonnisdag 25 januari 1806
    Strafzaak tegen J.D. Schmidt, veroordeeld wegens desertie, vonnisdag 26 januari 1806
    Strafzaak tegen J.M. Kimmel, veroordeeld wegens desertie, vonnisdag 6 februari 1806
    Strafzaak tegen C. v.d. Berg, veroordeeld wegens desertie, vonnisdag 6 februari 1806
    Strafzaak tegen M. Poelman, veroordeeld wegens desertie, vonnisdag 7 februari 1806
    Strafzaak tegen P. Oggelenbie, veroordeeld wegens desertie, vonnisdag 17 februari 1806
    Strafzaak tegen A. Lint, veroordeeld wegens desertie, vonnisdag 17 februari 1806
    Strafzaak tegen H. v.d. Wilk, veroordeeld wegens desertie, vonnisdag 18 februari 1806
    Strafzaak tegen P. Wevers, veroordeeld wegens desertie, vonnisdag 5 maart 1806
    Strafzaak tegen J. Scheres, veroordeeld wegens desertie, vonnisdag 5 maart 1806
    Strafzaak tegen N. Meijer, veroordeeld wegens desertie, vonnisdag 6 maart 1806
    Strafzaak tegen J. Picarol, veroordeeld wegens desertie, vonnisdag 11 maart 1806
    Strafzaak tegen D. Wiebes, veroordeeld wegens desertie, vonnisdag 18 maart 1806
    Strafzaak tegen A. Bruijnen, veroordeeld wegens desertie, vonnisdag 19 maart 1806
    Strafzaak tegen G. Reijnders, veroordeeld wegens poging tot desertie, vonnisdag 25 maart 1806
    Strafzaak tegen F. Koning, veroordeeld wegens desertie, vonnisdag 26 maart 1806
    Strafzaak tegen P. Petri, veroordeeld wegens desertie, vonnisdag 24 april 1806
    Strafzaak tegen J.J. Weijer, veroordeeld wegens desertie, vonnisdag 7 mei 1806
    Strafzaak tegen J. Anten, veroordeeld wegens geschut uit welke ter gelegenheid der proclamatie van Zijne Majesteit de Koning van Holland, vreugde schoten zijn gedaan, waarvan voor deszelve los uitbranding enige kogels zouden laten lopen, vonnisdag 30 juni 1806
    Strafzaak tegen J. van Staay, veroordeeld wegens desertie, vonnisdag 22 januari 1807
  - Stukken betreffende de zittingen verband houdende bij de Krijgsraad te 's-Gravenhage, 1807; 28
    Strafzaak tegen C. Rautenberg, veroordeeld wegens desertie, vonnisdag 9 januari 1807
    Strafzaak tegen P. de Lang, veroordeeld wegens desertie, vonnisdag 23 januari 1807
    Strafzaak tegen S. Geijbels, veroordeeld wegens desertie, vonnisdag 27 januari 1807
    Strafzaak tegen P. Brasseler, veroordeeld wegens het inbrengen van valse klachten tezijne supperieuren, vonnisdag 31 januari 1807
    Strafzaak tegen C. Renselaar, veroordeeld wegens het inbrengen van valse klachten tezijne supperieuren, vonnisdag 31 januari 1807
    Strafzaak tegen H. Wilhelm, veroordeeld wegens het verlaten van zijn bataljon zonder verlof of paspoort te hebben bekomen, vonnisdag 31 januari 1807
    Strafzaak tegen H. Heerold, veroordeeld wegens desertie, vonnisdag 27 februari 1807
    Strafzaak tegen D. Martijn, veroordeeld wegens desertie, vonnisdag 11 maart 1807
    Strafzaak tegen W. Schepers, veroordeeld wegens desertie, vonnisdag 11 maart 1807
    Strafzaak tegen J. Steekelenburg, veroordeeld wegens desertie, vonnisdag 19 maart 1807
    Strafzaak tegen H. Koster, veroordeeld wegens desertie, vonnisdag 19 maart 1807
    Strafzaak tegen J. Fischer, veroordeeld wegens desertie, vonnisdag 20 maart 1807
    Strafzaak tegen J. van Rooy, veroordeeld wegens desertie, vonnisdag 20 maart 1807
    Strafzaak tegen H. Hettes, veroordeeld wegens desertie, vonnisdag 27 juni 1807
    Strafzaak tegen G. Gerst, veroordeeld wegens desertie, vonnisdag 24 juli 1807
    Strafzaak tegen J. Rijft, veroordeeld wegens desertie, vonnisdag 15 augustus 1807
    Strafzaak tegen N. Michel, veroordeeld wegens desertie, vonnisdag 2 september 1807
    Strafzaak tegen M. Kerper, veroordeeld wegens diefstal, vonnisdag 11 september 1807
    Strafzaak tegen J.W. Bosman, veroordeeld wegens desertie, vonnisdag 11 september 1807
    Strafzaak tegen S. Souvar, veroordeeld wegens ongehoorzaamheid en mishandeling, vonnisdag 6 november 1807
    Strafzaak tegen A. Neithard, veroordeeld wegens ongehoorzaamheid en mishandeling, vonnisdag 6 november 1807
    Strafzaak tegen E. Brouwer, veroordeeld wegens ongehoorzaamheid en mishandeling, vonnisdag 6 november 1807
    Strafzaak tegen J. Rennau, veroordeeld wegens ongehoorzaamheid en mishandeling, vonnisdag 6 november 1807
    Strafzaak tegen J. de Jong, veroordeeld wegens ongeregelheden binnen iemandshuis, vonnisdag 4 december 1807
    Strafzaak tegen L. Toorsen, veroordeeld wegens poging tot desertie, vonnisdag 3 december 1807
    Strafzaak tegen J. Barendrecht, veroordeeld wegens diefstal, vonnisdag 4 december 1807
    Strafzaak tegen C. van Eijsbergen, veroordeeld wegens diefstal, vonnisdag 4 december 1807